【裁判字號】    99,台抗,731
【裁判日期】    990916
【裁判案由】    聲請假處分
【裁判全文】
最高法院民事裁定              九十九年度台抗字第七三一號
再 抗告 人  乙○○
            丙○○
共      同
訴訟代理人  許啟龍律師
            許淑玲律師
上列再抗告人因與相對人甲○○等間聲請假處分事件，對於中華
民國九十九年六月二十三日台灣高等法院裁定（九十九年度抗字
第三○○號），提起再抗告，本院裁定如下：
    主  文
再抗告駁回。
再抗告訴訟費用由再抗告人負擔。
    理  由
按對於抗告法院所為抗告有無理由之裁定再為抗告，僅得以其適
用法規顯有錯誤為理由，此觀民事訴訟法第四百八十六條第四項
之規定自明。又所謂適用法規顯有錯誤，係指原法院就其取捨證
據所確定之事實適用法規顯有錯誤而言，不包括認定事實不當之
情形在內。復依同法第四百九十五條之一第二項準用同法第四百
六十九條之一規定，非以第四百六十九條所列之事由再為抗告者
，須經第三審法院之許可，而該許可，以從事法之續造、確保裁
判之一致性或其他所涉及之法律見解具有原則上重要性者為限。
本件再抗告人以其為第三人精銓精密工業股份有限公司（下稱精
銓公司）之股東，精銓公司於民國九十八年六月十五日所召開第
三次股東臨時會之召集及選任相對人為董監事之程序均屬違法，
其已依法提起撤銷股東會決議訴訟【台灣桃園地方法院（下稱桃
園地院）九十八年度訴字第一○一五號】。茲精銓公司對於第三
人沖壓精密股份有限公司（下稱精密公司）有新台幣（下同）四
百萬元債權，就精密公司提供之同額免假執行擔保金執行在即；
如任由違法選出之相對人行使董監事職權，將損及精銓公司及其
股東之權益為由，聲請命相對人於上開撤銷股東會決議事件判決
確定前，不得行使精銓公司董事及監察人之職務。經桃園地院裁
定准其聲請，相對人不服，提起抗告。原法院以：按民事訴訟法
第五百二十六條明文規定「請求及假扣押之原因，應釋明之。前
項釋明如有不足，而債權人陳明願供擔保或法院認為適當者，法
院得定相當之擔保，命供擔保後為假扣押」，依同法第五百三十
三條規定，此於假處分亦準用之。又同法第五百三十八條第一項
、第二項規定「於爭執之法律關係，為防止發生重大之損害或避
免急迫之危險或有其他相類之情形而有必要時，得聲請為定暫時
狀態之處分。前項裁定，以其本案訴訟能確定該爭執之法律關係
者為限」。故適用上開條項准為定暫時狀態之處分，除應係「爭
執之法律關係」外，並聲請人應釋明「為防止發生重大之損害或
避免急迫之危險或有其他相類之情形而有必要」之假處分原因存
在，倘聲請人不能提出能即時調查之證據以釋明者，即無就爭執
之法律關係定暫時狀態之必要，此與釋明不足不同，無以供擔保
補足之餘地，法院自應駁回其聲請。查再抗告人固已提起撤銷股
東會決議等訴在案，核其所提出之精銓公司變更登記表、股東名
冊、經濟部中部辦公室九十八年四月二十八日經授中字第○九八
三二一五一○○○號函、九十八年度第二次臨時董事會會議記錄
、繳款通知書、九十八年度第二次股東臨時會會議紀錄、增減資
後股東名簿、九十八年度第三次臨時董事會會議紀錄、開會通知
、存證信函、九十八年度股東臨時會議程、桃園地院九十八年度
訴字第九九三號等判決書、錄音譯文、改選董監事變更登記申請
書、公司登記資料查詢、九十八年度股東常會記錄等，均屬定暫
時狀態處分「請求」原因之釋明，無關「定暫時狀態原因」之釋
明；所述關於相對人將提領上開四百萬元擔保金等質疑，並未提
出得即時調查之證據釋明之，自不符定暫時狀態處分之聲請要件
。因而裁定廢棄桃園地院之裁定，駁回再抗告人之聲請，經核於
法並無違誤。再抗告人雖執：精銓公司已無營運之事實；相對人
以違法股東會決議選任董監事，並欲以法定代理人身份領取該擔
保金花用，確有必要定暫時狀態處分之原因等語，為其再抗告之
論據，惟所陳上開理由，屬原法院依其職權裁定認定再抗告人未
釋明定暫時狀態處分原因事實當否之問題，要與適用法規是否顯
有錯誤無涉，且亦無所涉及之法律見解具有原則上重要性之情事
。依前揭說明，自不應許可，其再抗告難謂合法。
據上論結，本件再抗告為不合法。依民事訴訟法第四百九十五條
之一第二項、第四百八十一條、第四百四十四條第一項、第九十
五條、第七十八條，裁定如主文。
中    華    民    國  九十九  年    九    月   十六   日
                      最高法院民事第七庭
                          審判長法官  劉  福  聲
                                法官  鄭  玉  山
                                法官  黃  義  豐
                                法官  劉  靜  嫻
                                法官  袁  靜  文
本件正本證明與原本無異
                                      書  記  官
中    華    民    國  九十九  年    九    月  二十八  日
                                                      v

司法院資訊處製作；財團法人民間司法改革基金會備份。
